【裁判字號】    89,訴緝,93
【裁判日期】    890718
【裁判案由】    毒品危害防制條例
【裁判全文】
臺灣板橋地方法院刑事判決                          八十九年度訴緝字第九三號
    公  訴  人  臺灣板橋地方法院檢察署檢察官
    被      告  甲○○
右列被告因毒品危害防制條例案件，經檢察官提起公訴（八十八年度偵緝字第六三四
號），本院判決如左：
    主  文
甲○○轉讓第二級毒品，處有期徒刑陸月。
    事  實
一、甲○○明知安非他命業經毒品危害防制條例列為第二級毒品，不得轉讓，竟於民
    國八十七年十一月五日某時（起訴書誤載為十一月六日），在臺北縣三重市「天
    臺廣場」前空地，轉讓第二級毒品安非他命一小包（重量不詳）予成年人乙○○
    施用（另案由檢察官偵結）。嗣於八十七年十一月六日晚間七時二十分許，在臺
    北縣三重市○○路○段五五號四樓Ｃ室為警查獲甲○○、乙○○等人，因而查知
    上情，並在甲○○身上查扣其所有供本人施用第二級毒品安非他命二包（一包淨
    重一點二四公克、另一包四點六九公克），及不詳人士所有之玻璃球三個。
二、案經臺北縣警察局三重分局報告台灣板橋地方法院檢察署檢察官偵查起訴。
    理  由
一、訊據被告甲○○坦承右揭事實不諱，核與證人乙○○於偵查及本院訊問時具結證
    述之情節相符，其於本院訊問時證稱：「查獲當天是因我去重陽路那邊，當天甲
    ○○沒有送我安非他命，我記得她送過我一次，是在查獲前一、二天，是在『天
    臺廣場』外面送我的。給我一點點，用塑膠袋包裝，當天是我事先打電話向她要
    ，我說我這邊沒有，問她有沒有給我一些，拿到之後就拿回家是在三和路那邊用
    了。」等語（參見本院八十八年十月十五日訊問筆錄），顯見被告甲○○之自白
    應與事實相符。本件事證明確，被告甲○○犯行洵堪認定，應依法論科。
二、核被告甲○○所為，係犯毒品危害防制條例第八條第二項之轉讓第二級毒品罪，
    被告轉讓前持有安非他命之低度行為，為轉讓安非他命之高度行為所吸收，不另
    論罪。爰審酌被告之犯罪動機、目的、手段、犯罪所生之危害及犯後之態度等一
    切情狀，量處如主文所示之刑。
三、至扣案安非他命二包（一包淨重一點二四公克、另一包淨重四點六九公克），確
    屬第二級毒品安非他命，固有法務部調查局八十九年六月十五日檢驗通知書一紙
    在卷可憑（附於本院審理卷），惟被告甲○○辯稱：該二包安非他命係伊自己要
    用的，並不是要給乙○○的等語，證人乙○○亦證稱：「當天被查獲之安非他命
    是何人的我不知道，甲○○給我的安非他命我自己吸完，十一月六日當天我不知
    甲○○也在那邊」等語，二人所述之情節核屬相符，是被告甲○○辯稱查獲二包
    安非他命係供自己施用一節，尚屬合理，應非無稽。既該二包安非他命與被告甲
    ○○前揭轉讓第二級毒品之犯行無涉，本院爰不在此宣告沒收。另被告甲○○否
    認扣案玻璃球三個為其所有，本院亦無從認定該玻璃球三個與被告甲○○之上述
    轉讓安非他命犯行有關，亦不在此宣告沒收，併此敘明。
據上論斷，應依刑事訴訟法第二百九十九條第一項前段，毒品危害防制條例第八條第
二項，判決如主文。
本案經檢察官簡美慧到庭執行職務
中      華      民      國      八十九      年      七    月    十八    日
                                  臺灣板橋地方法院刑事第三庭
                                          法  官  連育群
右正本證明與原本無異。
如不服本判決，應於判決送達後十日內，向本院提出上訴狀。
                                          書記官  蘇恩慶
中      華      民      國      八十九      年      七    月    十八    日
附錄本案論罪科刑法條全文：
毒品危害防制條例第八條第二項
轉讓第二級毒品者，處六月以上五年以下有期徒刑，得併科新臺幣七十萬元以下罰金
。


司法院資訊處製作；財團法人民間司法改革基金會備份。
